---
title: "Lab1"
author: "Yulian Volianskiy"
date: "25 03 2021"
output: html_document
---

```{r setup, include=FALSE}
knitr::opts_chunk$set(echo = TRUE)
```

## R Markdown

2. Реализовать генератор рюкзачных векторов. Веса предметов в рюкзачном векторе должны выбираться случайно (линейное распределение), в диапазоне от 1 до amax (диапазон значений amax и длина вектора n определяются номером варианта).

```{r}

library(pracma)


amax = as.integer(2 ** (24/1.4))

v <- randi(c(1, amax), m = 25)


gen_KS_v <- function(amax, n) {
  v <- randi(c(1, amax), m = n)
  return(v)
}


```


```{r}

q <- intToBits(2 ** (24) - 1)
q

```

```{r}


nonRepeatingRand <- function(top, count){
  #diff = randi(top - 1, 1, count)
  
  result <- c()
  amnt <- 0
  i <- 0
  
  while (i < count) {
    
    i <- i + 1
    flag <- FALSE
    diff <- randi(top - 1, 1, 1)
    #cat("Diff", diff, "\n")
    amnt <- length(result)
    
    if(amnt != 0){
      
      for(k in 1:amnt){
      
        if(result[k] == diff){
          #cat("I = ", i)
          i <- i - 1
          #cat("I2 = ", i, "\n")
          flag <- TRUE
          break
        }
      
      }
    }
    
    if(flag == FALSE){
      
      result <- c(result, diff)
      #cat("I = ", i, "\n")
    
    }
    
    
  }
  
  #for(i in 1:count){
    #}
  
  #result = rem(cumsum(diff) + randi(1, 1, count) - 1, top) + 1
  
  return(result)
}

for(i in 1:10){
  
  print(nonRepeatingRand(20, 9))
  
}

```



3. Реализовать генератор задач о рюкзаке. Экземпляр задачи о рюзкаке состоит из рюзкачного вектора и целевого веса. Необходимо обеспечить, чтобы у каждой решаемой задачи было, по меньшей мере, одно решение. Для этого выбрать произвольным образом несколько предметов (доля от общего числа предметов определяется номером варианта). Принять целевой вес равным сумме весов этих предметов. Рюкзачный вектор сформировать при помощи генератора из п. 2. Для каждого значения amax сформировать не менее 50 (желательно, 100 и более) экземпляров задачи о рюкзаке.
Сформированные экземпляры задачи занести в таблицу


```{r}

library("sets")
library("zeallot")


choose_Th <- function(v_c, per){
  am <- randi(c(length(v_c) * ((per/100)-(4/100)), length(v_c) * ((per/100)+(4/100))), m = 1)
  #print(am)
  
  vec <- c()
  sum <- 0
  
  #for(i in 1:am){
  num <- nonRepeatingRand(length(v_c), am)
  
  print(num)
  
  
  for(i in 1:am){
      vec <- c(vec, v_c[num[i]])
      sum = sum + v_c[num[i]]
  }
  
  cat("Vec: ", vec, "\n")
  MArray = c(sum, vec)
  return(MArray)  
}

namesK <- c("Номер вектора", "Номер задачи","amax", "Целевой вес")
dfP <- data.frame()
dfV <- matrix(, nrow = 0, ncol = 24)


gen_Problem <- function(){
  
  k <- 1
  for(i in seq(from=0.8, to=1.4, by=0.1))
  {
    
    amax <- 2 ** (24/i)
    v <- gen_KS_v(amax, 24)
    dfV <- rbind(dfV, v)
    
    for(j in 1:50){
      
      WnV <- choose_Th(v, 50)
      rw <- c((i - 0.8 + 0.1)*10, k, amax, WnV[1])
      #print(rw)
      dfP <- rbind(dfP, rw)
      #print(j)
      k <- k + 1
    }
  }
  return(list(dfV, dfP))
}

df1 <- data.frame()
df2 <- data.frame()

c(df1, df2) %<-% gen_Problem()

names(df2) <- namesK
df2
df1
#gen_Problem()

```

```{r}

for(i in 1:10){
  
  print(nonRepeatingRand(20, 9))
  
}

```


Для каждого сгенерированного экземпляра задачи:
4. Решить задачу методом полного перебора вариантов. В ходе решения, заполнить таблицу:

4.1 Генерируем все возможные случаи сборки рюкзака:

```{r}

x <- c(0, 1)
library(gtools)

setwd("E:/prazia/univer/БИОАлг/Лабы")
#setwd("E:/prazia/VS_PY/BioALg/BioALg")
write.csv(df1,"Vectors5.csv", row.names = FALSE)
write.csv(df2,"Problems550.csv", row.names = FALSE)
#p <- permutations(n=2,r=24,v=x, repeats.allowed=T)

#print(head(p, 200))

```

```{r}
library(gtools)
library(pracma)
library("sets")
library("zeallot")
```


4.2 Решение задачи
```{r}

knapsack <- function(v_c, w, n){
  
  vec_S <- c()
  flag <- FALSE
  time.taken2 <- 0
  
  start.time2 <- Sys.time()
  
  for(k in 0:((2**n)-1)){
      
    q <- intToBits(k)
    sum <- 0
    
    for(j in 1:24){
      
      if(q[j] == 1){
        
        sum <- sum + v_c[j]
        
      }
      
    }
    
    if( sum == w){
      #print(k)  
      if(flag == FALSE){
        flag <- TRUE
        end.time2 <- Sys.time()
        time.taken2 <- end.time2 - start.time2
        
        
      }
      vec_S <- rbind(vec_S, k)
      #break
        
    }  
    
  }
  
  return(list(vec_S, time.taken2))
}

#cat("L = ", , "\n")

ln = length(df2[,1])

k <- 1

ans <- 0
tm1 <- 0

dfSBF <- data.frame()
namesSBF <- c("Номер задачи", "Номер вектора", "Время нахождения первого решения", "Время нахождения всех решений", "Число решений")

for( i in 1:ln){
  
  start.time <- Sys.time()
  num2 <- df2["Номер вектора"][,1][i]
  print(num2)
  #k <- num2
  #print(class(num2))
  w <- df2["Целевой вес"][,1][i]
  vectr <- df1[k,]
  #print(df1[k,])
  
  if( mod(i, 50) == 0){
    k <- k + 1
  }
  #cat("Num = ", num, " W = ", w, " V: ", vectr, "\n")
  
  c(ans, tm1) %<-% knapsack(vectr, w, 24)
  
  end.time <- Sys.time()
  time.taken <- end.time - start.time
  time.taken
  
  rw2 <- c(i, k, tm1, time.taken, length(ans))
  dfSBF <- rbind(dfSBF, rw2)
  
  #cat("Time = ", time.taken, " Ans: ", ans, " Tm1 = ", tm1, "\n")
  
}

names(dfSBF) <- namesSBF

write.csv(dfSBF,"SolveBF.csv", row.names = FALSE)


#num <- df2["Номер вектора"][,1][i]
#  w <- df2["Целевой вес"][,1][i]
#  vectr <- as.numeric(as.vector(df1[num,]))
  
#cat("Num = ", num, " W = ", w, " V: ", vectr, "\n")
#ans <- knapsack(vectr, w, 24)
#ans









```



```{r}

dfSBF

intToBits(ans[1])
num <- df2["Номер вектора"][,1][i]
as.numeric(as.vector(df1[3,]))


mat <- matrix(, nrow = 0, ncol = 4)

mat <- rbind(mat, c(0, 1, 2, 3))
mat <- rbind(mat, c(2, 3, 2, 13))
mat

mat[1,]
#print(length(q))

```

5. Решить задачу при помощи генетического алгоритма. Условия прекращения работы: нулевое значение фитнесс-функции, отсутствие улучшения значения фитнесс-функции на последних двух итерациях, превышение времени работы алгоритма полного перебора (для этого же экземпляра задачи) в 2 раза и более. Результаты решения заносить в таблицу:

```{r}

library("GA")

fitness <- function(X, w, v_c){
  
  #q <- intToBits(X)
  #print(X)
  sum <- 0
    
  for(j in 1:24){
      
    if(X[j] == 1){
        
      sum <- sum + v_c[j]
        
    }
      
  }
  return(abs(w - sum))
}


f <- function(X) return(fitness(X, df2["Целевой вес"][,1][2], df1[2,]))


start_time <- Sys.time()

GA <- ga(type = "binary", crossover=gabin_uCrossover, fitness = f,  popSize =100, nBits=24, pcrossover =0.8, elitism  = 0.01, pmutation =0.01, run =5, maxiter=300)

end_time <- Sys.time()

print(paste("Time: ", end_time - start_time))

summary(GA)

GA@suggestions

```

```{python}

def f2(X):
  print(X)

```


```{r}

library(reticulate)
geneticalgorithm2 <- import("geneticalgorithm2")

builtins <- import_builtins()
builtins$print('foo')

#py_call(f(1))

```


```{r}

#setwd("E:/prazia/univer/DataScience/Lab6")
Sys.setlocale("LC_CTYPE", "Russian")
SVGA <- read.csv("E:/prazia/VS_PY/BioALg/BioALg/SolveKS550.csv", fileEncoding= "utf-8")

SVGA

amnt <- 0



for(i in 1:350){
  
  if(SVGA["Причина.остановки.алгоритма"][i,] == 2)
    amnt <- amnt + 1
  
  if(mod(i, 50) == 0){
    cat("Perc = ", (amnt * 100)/50, "% \n")
    amnt <- 0
  }
  
}

for(i in 1:350){
  
  amnt <- amnt + SVGA["Время.работы.алгортима"][i,]
  
  if(mod(i, 50) == 0){
    cat("Mean time = ", amnt/50, "s \n")
    amnt <- 0
  }
  
}




amnt

```

```{r}

SVBF <- read.csv("E:/prazia/VS_PY/BioALg/BioALg/SolveBF550.csv", fileEncoding= "utf-8")

SVBF

for(i in 1:350){
  
  amnt <- amnt + SVBF["Время.нахождения.первого.решения"][i,]
  
  if(mod(i, 50) == 0){
    cat("Mn 1 = ", amnt/50, "s \n")
    amnt <- 0
  }
  
}

cat("\n")

for(i in 1:350){
  
  amnt <- amnt + SVBF["Время.нахождения.всех.решений"][i,]
  
  
  if(mod(i, 50) == 0){
    cat("Mn 2 = ", amnt/50, "s \n")
    amnt <- 0
  }
  
}


```

```{r}

vec <- c()

for(i in 1:350){
  
  vec <- c(vec, SVBF["Время.нахождения.первого.решения"][i,])
  
  if(mod(i, 50) == 0){
    cat("Dis 1 = ", var(vec), "\n")
    vec <- c()
  }
  
}

cat("\n")
vec <- c()

for(i in 1:350){
  
  vec <- c(vec, SVBF["Время.нахождения.всех.решений"][i,])
  
  if(mod(i, 50) == 0){
    #print(vec)
    cat("Dis 2 = ", var(vec), "\n")
    vec <- c()
  }
  
}

cat("\n")
vec <- c()

for(i in 1:350){
  
  vec <- c(vec, SVGA["Время.работы.алгортима"][i,])
  
  if(mod(i, 50) == 0){
    cat("Dis 3 = ", var(vec), "\n")
    vec <- c()
  }
  
}


```

```{r}

vec <- c()


tm1BF <- c()
tmBF <- c()
tmGA <- c()

for(i in 1:350){
  
  vec <- c(vec, SVBF["Время.нахождения.первого.решения"][i,])
  
  if(mod(i, 50) == 0){
    cat("SD 1 = ", sd(vec), "\n")
    tm1BF <- c(tm1BF, sd(vec))
    vec <- c()
  }
  
}

cat("\n")
vec <- c()

for(i in 1:350){
  
  vec <- c(vec, SVBF["Время.нахождения.всех.решений"][i,])
  
  if(mod(i, 50) == 0){
    #print(vec)
    cat("SD 2 = ", sd(vec), "\n")
    tmBF <- c(tmBF, sd(vec))
    vec <- c()
  }
  
}

cat("\n")
vec <- c()

for(i in 1:350){
  
  vec <- c(vec, SVGA["Время.работы.алгортима"][i,])
  
  if(mod(i, 50) == 0){
    cat("SD 3 = ", sd(vec), "\n")
    tmGA <- c(tmGA, sd(vec))
    vec <- c()
  }
  
}

tm1BF
tmBF 
tmGA 



```


```{r}


amnt <- 0

vec1 <- c()

for(i in 1:350){
  
  if(SVGA["Причина.остановки.алгоритма"][i,] == 2)
    amnt <- amnt + 1
  
  if(mod(i, 50) == 0){
    cat("Perc = ", (amnt * 100)/50, "% \n")
    vec1 <- c(vec1, (amnt * 100)/50)
    amnt <- 0
  }
  
}

vec2 <- c()

for(i in seq(from=0.8, to=1.4, by=0.1))
{
  vec2 <- c(vec2, i)
}

#ggplot() + 

plot(x=vec2, y=vec1, xlab="Иттерация amax", ylab="Доля %")
lines(x=vec2, y=vec1)
 

```


```{r}


library("ggplot2")

vec2 <- c()

for(i in seq(from=0.8, to=1.4, by=0.1))
{
  vec2 <- c(vec2, i)
}

vecGA <- c()

for(i in 1:350){
  
  amnt <- amnt + SVGA["Время.работы.алгортима"][i,]
  
  if(mod(i, 50) == 0){
    cat("Mn 1 = ", amnt/50, "s \n")
    
    vecGA <- c(vecGA, amnt/50)
    amnt <- 0
  }
  
}

vec2
vec1

df <- data.frame("vec2" = vec2, "vecGA" = vecGA)


ggplot(df, aes(x = vec2, y = vecGA)) + geom_line() +geom_point()+ geom_errorbar(aes(ymin=vecGA-tmGA, ymax=vecGA+tmGA), width=.01,       position=position_dodge(0.05)) + labs(x="Иттерация amax", y="Среднее время, s")

plot(x=vec2, y=vecGA, xlab="Иттерация amax", ylab="Среднее время, s")
arrows(vec2, tmBF, vec2, tmBF, length=0.05, angle=90, code=3)
lines(x=vec2, y=vecGA)

#lines(x=tm1BF) 
#lines(x=tmBF )
#lines(x=tmGA)

```

```{r}

vec11 <- c()
vec12 <- c()

for(i in 1:350){
  
  amnt <- amnt + SVBF["Время.нахождения.первого.решения"][i,]
  
  if(mod(i, 50) == 0){
    cat("Mn 1 = ", amnt/50, "s \n")
    
    vec11 <- c(vec11, amnt/50)
    amnt <- 0
  }
  
}

cat("\n")

for(i in 1:350){
  
  amnt <- amnt + SVBF["Время.нахождения.всех.решений"][i,]
  
  
  if(mod(i, 50) == 0){
    cat("Mn 2 = ", amnt/50, "s \n")
    
    vec12 <- c(vec12, amnt/50)
    amnt <- 0
  }
  
}


df <- data.frame("vec2" = vec2, "vec11" = vec11)

ggplot(df, aes(x = vec2, y = vec11)) + geom_line() +geom_point()+ geom_errorbar(aes(ymin=vec11-tm1BF, ymax=vec11+tm1BF), width=.01,       position=position_dodge(0.05)) + labs(x="Иттерация amax", y="Среднее время, s")



df <- data.frame("vec2" = vec2, "vec12" = vec12)

ggplot(df, aes(x = vec2, y = vec12)) + geom_line() +geom_point()+ geom_errorbar(aes(ymin=vec12-tmBF, ymax=vec12+tmBF), width=.01,       position=position_dodge(0.05)) + labs(x="Иттерация amax", y="Среднее время, s")



plot(x=vec2, y=vec11, xlab="Иттерация amax", ylab="Среднее время, s")
lines(x=vec2, y=vec11)

plot(x=vec2, y=vec12, xlab="Иттерация amax", ylab="Среднее время, s")
lines(x=vec2, y=vec12)


```


```{r}

vec = c(14657737, 4128321, 5203895, 1761448, 1346866, 11991021, 4023194, 5238178, 13967409, 8447745, 7625459, 716494, 6965136, 13750739, 10300096, 7183231, 13786547, 2843406, 11450831, 6782088, 7367210, 42238, 655079, 1882354, 11618946, 4675703, 10185753, 7722676, 7909799, 3275793, 1811596, 1169288, 10429445, 1231063, 5395706, 2726029, 4205703, 5505675, 2016378, 788959, 4846473, 764666, 6580038, 7787031, 6584127, 9069700, 4567242, 5938428, 2146614, 2279651, 2908823, 8042897, 6646898, 7168023, 5578599, 3616459, 963086, 5999883, 734103, 1680304, 1040586, 6001887, 4838805, 2712460, 3542036, 1403332, 4601117, 751107, 3427681, 4922670, 1306562, 3542801, 1676487, 2906023, 1514806, 4013815, 2276450, 362276, 2379693, 1305807, 923024, 439600, 725037, 2030643, 2116366, 1941851, 1902364, 1489818, 938277, 438641, 513696, 1259615, 312510, 128880, 358144, 566354, 121893, 216269, 32280, 4421)


vec = sort(vec)


plot(vec)
lines(x=vec)

```
```{r}

vec2 = c(14220493, 2770513, 14743617, 3714087, 14703192, 15940877, 4224904, 12423542, 8939154, 787472, 4573248, 2986643, 4536920, 9067275, 13775722, 13874961, 15661024, 1146957, 7612942, 3003631, 12421488, 4034210, 12752211, 16131809, 11669240, 4529357, 9372504, 2132950, 4855802, 16021064, 12192898, 1978674, 10636784, 1358667, 15316050, 10952682, 8768827, 2573504, 10405749, 9560492, 12573560, 13167126, 7069134, 9998553, 11823051, 7839108, 7517378, 3389570, 10876459, 15027011, 8633050, 8108291, 11868094, 13059999, 3823625, 8874760, 13552442, 13602947, 14619543, 12847439, 6495811, 3060332, 3238500, 14090641, 9068000, 6298388, 12348703, 5850859, 6895240, 8392599, 5991364, 10028481, 9976724, 13266586, 4049735, 6197408, 3627374, 4793033, 7118808, 6471435, 10956691, 9692147, 5210691, 14504257, 15155713, 3698037, 7670800, 5038741, 3198720, 8398743, 4965287, 11123384, 3086433, 8576365, 16130464, 8546582, 11091752, 11069269, 14402297, 7403499)

plot(vec2)
lines(x=vec2)

```









